臺灣基隆地方法院民事裁定　　　　　　 100年度事聲字第70號
異　議　人　林玉娥
相　對　人　陳萬向
　　　　　　劉德成
上列當事人間因清償債務強制執行事件，異議人對於本院司法事
務官於民國100年8月4日所為100年度司執字第 15541號裁定聲明
異議，本院裁定如下：
    主  文
原裁定廢棄。
本件移送臺灣桃園地方法院。
    理  由
一、按當事人對於司法事務官處理事件所為之終局處分，得於處
    分送達後10日之不變期間內，以書狀向司法事務官提出異議
    ；司法事務官認前項異議有理由時，應另為適當之處分；認
    異議為無理由者，應送請法院裁定之；法院認該異議為有理
    由時，應為適當之裁定，認異議為無理由者，應以裁定駁回
    之，民事訴訟法第240條之4第1項至第3項分別定有明文。查
    本院司法事務官於民國100年8月4日所為之100年度司執字第
    15541號裁定，已於100年8月10日送達異議人，異議人於100
    年 8月15日提出異議，有送達證書及異議狀附卷可憑，經司
    法事務官認異議無理由而送請本院裁定，符合上開法律規定
    ，合先敘明。
二、異議意旨略以：經異議人親自查訪，債務人陳萬向並未居住
    於其戶籍地，其真正住所異議人無法查知，惟債務人現無財
    產可供執行，且聲請核發債權憑證於實務上皆由原判決法院
    核發，為此請求本院核發債權憑證等語。
三、按強制執行由應執行之標的物所在地或應為執行行為地之法
    院管轄；應執行之標的物所在地或應為執行行為地不明者，
    由債務人之住、居所、公務所、事務所、營業所所在地之法
    院管轄；同一強制執行，數法院有管轄權者，債權人得向其
    中一法院聲請；強制執行法第7條第1、2、3項分別定有明文
    ，而法院對於執行事件有無管轄權，應依職權調查之。經查
    異議人執本院93年度基簡字第 336號民事判決暨判決確定證
    明書向本院聲請強制執行，並陳報債務人現無財產可供執行
    ，請求執行法院逕行發給債權憑證，足見本件執行事件無應
    執行之標的，依強制執行法第7條第2項規定，應由債務人之
    住居所之法院管轄，而債務人陳萬向之戶籍設於高雄市，原
    裁定以本院無管轄權，將本件移送於臺灣高雄地方法院，固
    非無據。惟住所並不以登記為要件，且戶籍地址乃係依戶籍
    法所為登記之事項，並非為認定住所之唯一標準，異議人既
    親自查明債務人陳萬向未在高雄市戶籍地居住之事實，尚難
    認臺灣高雄地方法院就本件強制執行事件有管轄權，然本件
    尚有另名債務人劉德成，其戶籍設於桃園縣楊梅市，有個人
    戶籍資料查詢結果在卷足憑，因此本件應由臺灣桃園地方法
    院管轄，方屬允當，爰將原裁定廢棄，並依職權將本件移送
    於該管轄法院。至異議人主張本院應逕行核發債權憑證，惟
    本院依強制執行法第7條及同法第30條之1準用民事訴訟法第
    28條第 1項規定，裁定移送於有管轄權之法院，於法並無違
    誤，異議人此部分之主張，尚屬無據。
四、依民事訴訟法第240條之4第3項前段，裁定如主文。
中    華    民    國   100    年    10    月    20    日
                  民事庭法  官  陳湘琳
以上正本係照原本作成。
如對本裁定抗告，須於裁定送達後10日內向本院提出抗告狀，並
應繳納抗告費新臺幣1,000元。
中    華    民    國   100    年    10    月    20    日
                        書記官  洪佳如